臺灣板橋地方法院刑事判決　　　　　　　　　　　　　九十三年度訴字第五二九號
　　公　訴　人　臺灣板橋地方法院檢察署檢察官
　　被　　　告　乙○○
????????????居臺北.
　　選任辯護人　黃柏彰律師
右列被告因偽造文書等案件，經檢察官提起公訴（九十三年度偵字第三六九號），被
告於準備程序認罪，本院以簡式審判程序判決如左：
    主  文
乙○○共同連續行使偽造私文書，足以生損害於他人，處有期徒刑肆月，如易科罰金
以佰元折算壹日。如附表所示之物均沒收。
    事  實
一、乙○○係址設臺北縣板橋市○○路○段五號「天煌整合傳訊有限公司」（下稱「
    天煌公司」）之實際執行業務股東，與友人蘇峻漢（所犯偽造文書及詐欺案件業
    經本院判處有期徒刑四月，如易科罰金以三百元折算一日確定，並已易科罰金執
    行完畢）基於偽造文書以詐取不法通訊利益之概括犯意聯絡，擬利用天煌公司代
    「和信電訊股份有限公司」（下稱「和信公司」）之行動電話門號經銷商「碼頭
    科技實業有限公司」（下稱「碼頭公司」）從事推銷申辦和信公司行動電話門號
    業務之機會，於冒用他人名義申辦取得行動電話門號ＳＩＭ卡後，再以每張新臺
    幣（下同）二千五百元至三千元不等之價格販售予他人，或留供自己撥打使用，
    以詐得免費通訊之不法利益。嗣自民國八十八年九月下旬某日起至同年十月十五
    日止之期間內，乙○○即向姓名年籍不詳之人，以每份一百元之代價，購得如附
    表所示被害人丁○○等十六人之
    公司前開營業處所內，先後多次於附表所示日期，分工冒用丁○○等十六人名義
    偽填「和信ＯＮ　ＬＩＮＥ服務申請書」（共一式四聯複寫）及「手機３０００
    元抵用券暨合約同意書」，並於其上偽簽被冒名者之簽名，而連續偽造丁○○等
    十六人之申請書及同意書。待填寫完畢後，再推由乙○○陸續持向「碼頭公司」
    申請辦理「和信公司」行動電話門號而行使之，並取得如附表所示之行動電話門
    號ＳＩＭ卡（依據碼頭公司與和信公司之約定，和信公司會先將行動電話門號Ｓ
    ＩＭ卡交予碼頭公司，以供碼頭公司於推銷和信公司門號時，供顧客挑選號碼，
    故於完成申請書填寫手續後，碼頭公司即會將門號交予申辦人，至於該門號能否
    通話，則須待和信公司完成審核手續後開通使用，始得以撥打通話），足生損害
    於丁○○等十六人、碼頭公司及和信公司。又乙○○於取得如附表所示之行動電
    話門號ＳＩＭ卡後，除編號１至號因和信公司審核察覺有異而逕予退件，致其
    未能藉以通話而詐取不法通話利益外，其餘如附表編號(1)(2)、(1)(2)及號等
    門號之申請，均導致和信公司因而陷於錯誤並予開通使用，其後乙○○乃將此等
    開通使用之ＳＩＭ卡，依前述價格售予他人，或留供自己撥打使用，而詐得和信
    公司各如附表編號（起訴書誤載為「十三」應予更正）至所示之不法通訊利
    益共七萬七千六百四十四元。嗣於八十九年一月五日凌晨一時許，碼頭公司員工
    甲○○因乙○○提供之行動電話門號申請書，其中二十份經和信公司疑有不實退
    回，乃報警約談乙○○到案，復循線於同年月十一日十九時許，在臺北縣板橋市
    ○○路一六三號二樓，查獲蘇峻漢，扣得如附表編號一至十五所示丁○○等人遭
    冒名偽造之「和信ＯＮ　ＬＩＮＥ服務申請書」影本二十四張及如附表編號號
    所示以黃國政名義申辦之行動電話門號ＳＩＭ卡一枚，而查悉上情。
二、案經臺灣板橋地方法院檢察署檢察官自動檢舉偵查起訴。
    理  由
一、右開犯罪事實，業據被告乙○○於本院審理時坦承不諱，核與證人甲○○、丁○○、辰○○、子○○、寅○○、卯○○、壬○○、戊○○、丑○○、丙○○、癸○○、陳秋伶（改名為陳季珊）、己○○、辛○○、林靜怡（改名為陳芯卉）等
    人於本案偵訊時及本院九十年度訴字第一○六八號審理中之證述，及共同被告蘇
    峻漢於本院九十年度訴字第一○六八號偵審時供稱：伊知道乙○○以每張一百元
    買來之
    張三千元價格販賣，伊有幫乙○○偽填寫過申請資料；伊聽乙○○說
    每張一百元購得，當初乙○○購買
    來源，他才告訴伊，乙○○要伊填寫申請書申請門號，一個人名義可以申請二支
    門號，乙○○會分給伊一些門號使用，因為乙○○有代理和信公司門號，伊在乙○○公司裡面填寫所有的申請書之後，伊把申請書交給乙○○去處理，伊把申請
    書填好之後乙○○就把十幾張的ＳＩＭ卡給伊，大部分的ＳＩＭ卡伊都送別人做
    人情，伊只留一、二張ＳＩＭ卡使用，伊有撥打使用ＳＩＭ卡，沒有繳電話費；
    被扣之申請書影本，是由伊和乙○○共同填寫的；伊有幫乙○○賣過ＳＩＭ卡，
    所得價款均交給乙○○，乙○○則拿幾張ＳＩＭ卡給伊作為代價等語（見偵查卷
    一五三至一五五頁、本院九十年七月二十六日、八月二十三日訊問筆錄、九十一
    年十一月二十八日審判筆錄），及自稱曾為乙○○填寫不實申請書，並收受乙○○交付之ＳＩＭ卡轉送或供給使用等語（見九十年十月三十日自白狀）相符，並
    有和信公司檢送如附表所示該公司行動電話門號申請資料、使用及欠費情形之資
    料、丁○○等人遭冒名偽造之「和信ＯＮ　ＬＩＮＥ服務申請書」影本二十四張
    等證物附卷，及如附表編號號所示以黃國政名義申辦之行動電話門號ＳＩＭ卡
    一枚扣案可資參佐，堪信其前開自白均為屬實。是本件事證明確，被告犯行堪以
    認定，應予依法論罪科刑。
二、核被告乙○○冒名申請行動電話門號所為，係犯刑法第二百十六條、第二百十條
    之行使偽造私文書罪，而其以已開通使用之行動電話ＳＩＭ卡撥打而獲取右開不
    法通話利益所為，則係犯同法第三百三十九條第二項之詐欺得利既遂罪，至於已
    申請並取得ＳＩＭ卡，但因和信公司察覺有異而不予開通門號，致其未能藉以通
    話而詐取不法通話利益所為，則係犯同法第三百三十九條第三項、第二項之詐欺
    得利未遂罪。其行使前之偽造私文書之低度行為，應為其後行使之高度行為所吸
    收，其偽造被害人丁○○等人簽名署押，則係屬偽造私文書之部分行為，均不另
    論罪。又被告乙○○與蘇峻漢就右開犯罪事實間，有犯意聯絡及行為分擔，為共
    同正犯。其多次冒名申請行動電話門號所犯上開行使偽造私文書犯行，均為時間
    密接、所犯構成要件相同，顯均係基於概括犯意反覆為之，為連續犯，應論以一
    罪並加重其刑。次按連續犯之各個行為中，縱有既遂、未遂之分，法律上既綜合
    各個行為而只論為一罪，自應從較重之既遂行為論科（最高法院二十四年上字第
    八００號判例參照），經查被告基於詐欺得利之犯意，冒名透過碼頭公司向和信
    公司申辦門號，雖有部分門號業已開通使用並盜打得利，部分因遭退件致未能得
    逞，然因所為多次犯行間具有時間密接且所犯構成要件相同之連續犯關係，應論
    以一個詐欺得利既遂罪，並加重其刑。另其所犯前開行使偽造私文書、詐欺得利
    等二罪間，有方法結果關係，為牽連犯，應從較重之行使偽造私文書論處。爰審
    酌被告犯罪之動機目的，使用之手段，生活狀況（被告庭陳其有幼子待其撫育，
    並提出
    害，犯後已坦承犯行且態度良好等一切情狀，量處如主文所示之刑，並諭知如易
    科罰金之折算標準。如附表所示冒用他人名義所偽簽之署押，不問屬於犯人與否
    ，均依刑法第二百十九條沒收之，其餘物品乃分屬被告所有供其犯罪所用（按指
    申請書、同意書）及犯罪所得之物（按指如附表編號第所示之ＳＩＭ卡一枚）
    ，應依刑法第三十八條第一項第二、三款諭知沒收之。至於公訴人雖僅稱附表所
    示之物經本院九十年度訴字第一○六八號判決宣告沒收，而未為沒收之請求，惟
    按沒收物之執行完畢與沒收物之不存在，並非一事，因犯罪依法必須沒收之物，
    雖已於共犯中之一人確定判決諭知沒收，並已執行完畢，對於共犯之判決，仍應
    宣告沒收（最高法院七十六年度台上字第一八四三號判決參照），是本院自應依
    法諭知沒收。末查被告雖請求諭知緩刑，然而，緩刑之宣告，須以未曾受有期徒
    刑以上刑之宣告，或前受有期徒刑以上刑之宣告執行完畢或赦免後，五年以內未
    曾受有期徒刑以上刑之宣告為要件，此觀刑法第七十四條之規定自明。故凡在判
    決前已經受有期徒刑以上刑之宣告確定者，即不合於緩刑條件，不得於後案宣告
    緩刑（最高法院九十一年度台上字第三三五八號判決參照）。查被告前於九十二
    年間曾因家暴傷害案件，經本院判處有期徒刑三月，如易科罰金以三百元折算一
    日，並於九十三年二月九日確定在案，有臺灣高等法院被告全國前案紀錄表一份
    附卷可稽，其於本案判決前，既已經受有期徒刑以上刑之宣告確定，依據前開說
    明，即與緩刑條件有所不合，故其所請求於法即屬無據，附此敘明。
三、末按除被告所犯為死刑、無期徒刑、最輕本刑為三年以上有期徒刑之罪或高等法
    院管轄第一審案件者外，於前條第一項程序進行中，被告先就被訴事實為有罪之
    陳述時，審判長得告知被告簡式審判程序之旨，並聽取當事人、代理人、辯護人
    及輔佐人之意見後，裁定進行簡式審判程序，刑事訴訟法第二百七十三條之一定
    有明文。查本件被告所犯行使偽造文書罪之法定本刑為「五年以下有期徒刑」、
    詐欺得利罪之法定本刑為「五年以下有期徒刑、拘役或科或併科一千元以下罰金
    」，均非最輕本刑三年以上有期徒刑之罪，且被告於九十三年九月十六日準備程
    序進行中，復就被訴事實為有罪之陳述，經告知被告簡式審判程序之旨，被告及
    公訴人對於本件改依簡式審判程序審理亦均表示無意見，是本院合議庭即依前揭
    刑事訴訟法規定，裁定本件進行簡式審判程序，附此說明。
據上論斷，應依刑事訴訟法第二百九十九條第一項前段、第二百七十三條之一，刑法
第二十八條、第五十六條、第二百十六條、第二百十條、第三百三十九條第二項、第
五十五條、第四十一條第一項前段、第二百十九條、第三十八條第一項第二款、第三
款，罰金罰鍰提高標準條例第一條前段、第二條，判決如主文。
本案經檢察官葉志飛到庭執行職務。
中　　　華　　　民　　　國　　九十三　　年　　　十　　　月　　二十八　　日
                          臺灣板橋地方法院刑事第十一庭
                              法  官  楊  明  佳
右正本證明與原本無異。
如不服本判決，應於判決送達後十日內向本院提出上訴狀（應附繕本），上訴於臺灣
高等法院。
                              書記官  黃  炎  煌
中　　　華　　　民　　　國　　九十三　　年　　　十　　　月　　二十九　　日
附錄法條：
刑法第二百十條（偽造變造私文書罪）
偽造、變造私文書，足以生損害於公眾或他人者，處五年以下有期徒刑。
刑法第二百一十六條（行使偽造變造或登載不實之文書罪）
行使第二百十條至第二百十五條之文書者，依偽造、變造文書或登載不實事項或使登
載不實事項之規定處斷。
刑法第三百三十九條（普通詐欺罪）
意圖為自己或第三人不法之所有，以詐術使人將本人或第三人之物交付者，處五年以
下有期徒刑、拘役或科或併科一千元以下罰金。
以前項方法得財產上不法之利益或使第三人得之者，亦同。
前二項之未遂犯罰之。
附表：
┌─┬───┬──────┬────┬───────┬─────────┐
│編│被害人│冒名申請    │申請書  │應沒收物品    │備註              │
│號│      │行動電話門號│簽名日期│              │                  │
├─┼───┼──────┼────┼───────┼─────────┤
│１│丁○○│0000000000  │88.9.22 │上開門號之申請│和信公司退件後無人│
│  │      │            │        │書四聯（含各聯│使用。            │
│  │      │            │        │上偽造之被害人│                  │
│  │      │            │        │簽名各一枚）、│                  │
│  │      │            │        │同意書一張（含│                  │
│  │      │            │        │其上偽造之被害│                  │
│  │      │            │        │人簽名一枚）  │                  │
├─┼───┼──────┼────┼───────┼─────────┤
│２│辰○○│(1)0000000000│89.9.27 │同右          │同右。            │
│  │      │(2)0000000000│        │              │                  │
├─┼───┼──────┼────┼───────┼─────────┤
│３│子○○│0000000000  │88.9.27 │同右          │和信公司退件後，於│
│  │      │            │        │              │88.10.15改以林靜怡│
│  │      │            │        │              │名義申請使用，迄88│
│  │      │            │        │              │.11.29停話，欠費41│
│  │      │            │        │              │3元（即編號(2)所 │
│  │      │            │        │              │示）。            │
├─┼───┼──────┼────┼───────┼─────────┤
│４│寅○○│(1)0000000000│88.9.27 │同右          │和信公司退件後無人│
│  │      │(2)0000000000│        │              │使用。            │
├─┼───┼──────┼────┼───────┼─────────┤
│５│庚○○│(1)0000000000│88.9.28 │同右          │(1)0000000000同右。│
│  │      │(2)0000000000│        │              │(2)0000000000其後於│
│  │      │            │        │              │  88.10.19由蘇峻漢│
│  │      │            │        │              │  女友歐陽怡芬申請│
│  │      │            │        │              │  使用，迄89.3.17 │
│  │      │            │        │              │  停話，惟未欠費。│
├─┼───┼──────┼────┼───────┼─────────┤
│６│卯○○│(1)0000000000│88.9.29 │同右          │(1)0000000000和信公│
│  │      │(2)0000000000│        │              │  司退件後，於88.1│
│  │      │            │        │              │  0.17 由謝蓉儀申 │
│  │      │            │        │              │  請使用，因未送回│
│  │      │            │        │              │  申請書，旋於88.1│
│  │      │            │        │              │  0.18停話，欠費6 │
│  │      │            │        │              │  元。            │
│  │      │            │        │              │(2)0000000000和信公│
│  │      │            │        │              │  司退件後無人使用│
│  │      │            │        │              │?。              │
├─┼───┼──────┼────┼───────┼─────────┤
│７│壬○○│0000000000  │88.9.29 │同右          │和信公司退件後，於│
│  │      │            │        │              │88.10.7由黃華謹申 │
│  │      │            │        │              │請使用，迄88.10.17│
│  │      │            │        │              │停話，欠費187元。 │
├─┼───┼──────┼────┼───────┼─────────┤
│８│戊○○│0000000000  │88.9.29 │同右          │和信公司退件後無人│
│  │      │            │        │              │使用。            │
├─┼───┼──────┼────┼───────┼─────────┤
│９│丑○○│(1)0000000000│88.9.30 │同右          │(1)0000000000和信公│
│  │      │(2)0000000000│        │              │  司退件後，於88.1│
│  │      │            │        │              │  0.15 改以辛○○ │
│  │      │            │        │              │  名義申請使用，迄│
│  │      │            │        │              │  88.12.20停話，欠│
│  │      │            │        │              │  費42627元（即編 │
│  │      │            │        │              │  號(1)所示）。  │
│  │      │            │        │              │(2)0000000000和信公│
│  │      │            │        │              │  司退件後無人使用│
│  │      │            │        │              │?。              │
│  │      │            │        │              │                  │
├─┼───┼──────┼────┼───────┼─────────┤
│１０│丙○○│(1)0000000000│88.9.30 │同右          │(1)0000000000和信公│
│  │      │(2)0000000000│        │              │  司退件後無人使用│
│  │      │            │        │              │  。              │
│  │      │            │        │              │(2)0000000000和信公│
│  │      │            │        │              │  司退件後，由王建│
│  │      │            │        │              │  緯於89.5.26 申請│
│  │      │            │        │              │  正常使用。      │
├─┼───┼──────┼────┼───────┼─────────┤
││癸○○│0000000000  │88.10.3 │同右          │和信公司退件後，改│
│  │      │            │        │              │以辛○○名義，於88│
│  │      │            │        │              │.10.15申請使用，迄│
│  │      │            │        │              │89.3.16停話，欠費1│
│  │      │            │        │              │9885元（即編號(2)│
│  │      │            │        │              │所示）。          │
├─┼───┼──────┼────┼───────┼─────────┤
││陳秋伶│(1)0000000000│88.10.3 │同右          │(1)0000000000和信公│
│  │（已更│(2)0000000000│        │              │  司退件後，由古張│
│  │名為陳│            │        │              │  秀玉於89.1.22申 │
│  │季姍）│            │        │              │  請使用迄91.9.10 │
│  │      │            │        │              │  停話。          │
│  │      │            │        │              │(2)0000000000和信公│
│  │      │            │        │              │  司退件後，於88.1│
│  │      │            │        │              │  0.15改以林靜怡名│
│  │      │            │        │              │  義申請使用，迄88│
│  │      │            │        │              │  .11.29停話，欠費│
│  │      │            │        │              │  11203元（即編號 │
│  │      │            │        │              │  (1)所示）。    │
├─┼───┼──────┼────┼───────┼─────────┤
││己○○│(1)0000000000│88.10.5 │同右          │(1)0000000000和信公│
│  │      │(2)0000000000│        │              │  司退件後無人使用│
│  │      │            │        │              │  。              │
│  │      │            │        │              │(2)0000000000和信公│
│  │      │            │        │              │  司退件後，復於88│
│  │      │            │        │              │  .10.14申請使用，│
│  │      │            │        │              │  因申請書未送回，│
│  │      │            │        │              │  旋於88.10.15停話│
│  │      │            │        │              │  ，欠費6元。     │
├─┼───┼──────┼────┼───────┼─────────┤
││辛○○│(1)0000000000│88.10.9 │上開各門號之申│(1)0000000000自88.1│
│  │      │（原係以劉興│        │請書用戶聯一張│  0.15申請使用，迄│
│  │      │西名義申請）│        │（含其上偽造之│  88.1 2.20停話， │
│  │      │(2)0000000000│        │被害人簽名一枚│  欠費42627元。   │
│  │      │（原係以黃本│        │）、其餘申請書│(2)0000000000自88.1│
│  │      │昌名義申請）│        │三聯及同意書上│  0.15申請使用，迄│
│  │      │            │        │偽造之被害人簽│  89.3.16停話，欠 │
│  │      │            │        │名各一枚      │  費19885元。     │
├─┼───┼──────┼────┼───────┼─────────┤
││林靜怡│(1)0000000000│88.10.14│同右          │(1)0000000000自88.1│
│  │（已更│（原係以陳秋│        │              │  0. 15申請使用， │
│  │名為林│伶名義申請）│        │              │  迄88.11.29停話，│
│  │芯卉）│(2)0000000000│        │              │?欠費11203元。   │
│  │      │（原以子○○│        │              │(2)0000000000自88.1│
│  │      │名義申請）  │        │              │  0.15申請使用，迄│
│  │      │            │        │              │  88.11.29停話，欠│
│  │      │            │        │              │  費413元。       │
├─┼───┼──────┼────┼───────┼─────────┤
││黃國政│0000000000  │88.9.23 │同右及ＳＩＭ卡│自88.9.23申請使用 │
│  │      │（SIM卡卡號 │        │一枚          │，迄88.10.9停話， │
│  │      │：0000000000│        │              │欠費3516元。      │
│  │      │  2330）    │        │              │                  │
└─┴───┴──────┴────┴───────┴─────────┘
